# Rafael Jardim Desenvolvedor Front-End | Angular | TypeScript | HTML | SASS



## Dados pessoais

- Rafael Mamfra Jardim
- rafaelmJardim@gmail.com
- **J** (51) 9 9874-7124
- Avelino Py, 92702-450 Guaíba
- 18 de maio de 1997
- **♣** AB
- Solteiro
- rafaelmjardim.github.io
- in linkedin.com/in/rafaelmjardim
- github.com/rafaelmjardim

## Sobre

Olá, eu sou o Rafael!

Entusiasta da tecnologia com uma paixão especial pelo desenvolvimento web, concentrando meu foco e energia na criação de interfaces de usuário dinâmicas, intuitivas e responsivas.

Com uma experiência sólida em desenvolvimento front-end, especialmente utilizando o framework Angular, estou constantemente explorando novas técnicas e tendências para aprimorar minhas habilidades e oferecer soluções inovadoras aos problemas diários e visando novos desafios profissionais com objetivo na geração de resultados.

Tenho facilidade para trabalhar em grupo, agilidade para aprender uma novas habilidades e tecnologias e grande adaptabilidade às mudanças, estando sempre pronto para superar novos desafios!

## Habilidades

- Experiente em Angular (Angular 14+)
- Proficiência em HTML, CSS/SCSS, JavaScript/TypeScript
- Conhecimento em bibliotecas e frameworks RxJS, Angular Material e Moment.js
- · Conhecimento em versionamento com Git
- Familiaridade com metodologias ágeis (Scrum, Kanban)
- Experiência em integração de APIs REST/JSON

## Experiências

#### Desenvolvedor Front-End Junior IV

Set 2022 - atual

Agger, Rio Claro SP (Remoto)

- Responsável pelo desenvolvimento e manutenção de aplicativos web utilizando Angular, assegurando uma experiência do usuário fluida e responsiva.
- Colaboração estreita com equipes de design e back-end para garantir a integração perfeita de recursos e funcionalidades.
- Encarregado de criar e implementar novas telas e aprimorar as já existentes, com foco na usabilidade e na experiência do usuário.

### Analista de Suporte Pleno

Mar 2019 - Set 2022

Voxcity, Guaiba

 Análise de sistemas de prefeituras, organização, configuração e instalação de PABX e telefonia Voip e suporte remoto/presencial a clientes.

### Estágio T.I

Fev 2017 - Fev 2019

Prefeitura de Guaíba

 Atuava no suporte Técnico da prefeitura de Guaíba, prestando atendimento remoto e presencial, manutenção de hardware, formatação de máquinas, orietação e prestação de serviço para os usuários.

# Formação

#### Ensino Médio

Colégio Estadual Augusto Meyer, Guaíba

## Curso Técnico T.I (ADS)

Esc Est Educ Profissional Dr. Solon Tavares, Guaíba